臺灣桃園地方法院民事簡易判決
110年度壢簡字第1389號
原      告  陳韋欣  
被      告  吳明芳  

上列當事人間請求返還借款事件，本院於民國110年12月28日言
詞辯論終結，判決如下：
    主    文
原告之訴及假執行之聲請均駁回。
訴訟費用新臺幣參仟貳佰元由原告負擔。
    事實及理由
一、原告主張：原告與被告原為同性伴侶，交往期間自民國104
    年7月25日至108年7月29日，被告於交往期間數次對於感情
    不忠，做出背叛感情出軌之事傷害原告，於交往兩年半的期
    間已三次背叛原告之感情，106年12月17日原告新居落成日
    ，被告因不願失去原告且自知對原告傷害至深，已無法用道
    歉來彌補，故於同年月19日口頭承諾切結書所載之事項(如
    附表所示之內容，下稱系爭承諾)，並同意簽立切結書以金
    錢作為賠償來挽救原告的感情，並作為擔保自己此後的行為
    ，雙方於107年5月9日簽立切結書(內容與系爭承諾相同，下
    稱系爭切結書)，原告自可依系爭承諾及系爭切結書第2條請
    求被告給付新臺幣(下同)10萬元。詎料，被告竟又於108年7
    月間與其他友人做出背叛原告感情之事，與友人多次於車上
    激吻並互傳濃情密意之訊息，顯然已違反系爭承諾及系爭切
    結書之約定，導致原告身心受創，原告自可依系爭承諾及系
    爭切結書第3條請求被告賠償新臺幣(下同)20萬元。雖系爭
    切結書之正本已遺失，但仍可從被告之悔過書、兩造LINE通
    訊軟體對話紀錄、電話錄音證明有系爭承諾及系爭切結書之
    約定，而被告雖辯稱無系爭承諾及系爭切結書之約定、無背
    叛感情之事實，惟從兩造通訊軟體LINE對話紀錄，被告有提
    到「切結書」，被告於電話中有提及「你就拿定那件事，讓
    你可以不用償還這筆錢」，且被告於對話中亦未反駁無做出
    背叛感情之事，可證原告主張之事均屬實，為此，爰依兩件
    間之系爭承諾及系爭切結書，請求被告履行契約，並聲明：
    (一)被告應給付原告30萬元，並自起訴狀繕本送達翌日起至
    清償日止，按年息百分之5計算之利息。(二)願供擔保請准
    宣告假執行。
二、被告則以：兩造確實曾為同性伴侶，但被告於交往期間，從
    未有劈腿、背叛原告之行為，而被告從未與原告約定系爭承
    諾或簽立系爭切結書，系爭切結書之內容為原告自行所擬，
    被告並未同意、亦未於其上簽名，難認兩造有此合意，自無
    須依系爭承諾或系爭切結書之內容履行契約。另原告雖提出
    兩造對話之錄音光碟為證，惟原告所執之錄音未事先經被告
    同意而錄製，係違法取證，且該內容原告多以誘導詢問方式
    ，欲套被告之話，對話內容亦未明確提及系爭承諾或系爭切
    結書之內容，故上開對話錄音內容不具證據能力及證明力。
    又兩造已分手2年，如果被告真有傷害原告，原告應早就跟
    被告請求系爭承諾及系爭切結書之內容，原告現在突然才提
    告，是因為被告向原告追討其所欠的借款等語置辯。並聲明
    ：(一)原告之訴駁回。(二)如受不利判決，願供擔保，請准
    宣告免為假執行。
三、得心證之理由：
(一)原告主張兩造原為同性伴侶，交往期間自104年7月25日至10
    8年7月29日，業據其提出悔過書、通訊軟體LINE對話紀錄、
    被告所寫卡片為證，且為被告所不爭執，此部分之事實首堪
    認定。
(二)原告復主張兩造間有系爭承諾及系爭切結書之約定，被告因
    做出背叛原告感情之事，而違反系爭承諾及系爭切結書第2
    、3條約定，原告得依系爭承諾及系爭切結書請求被告履行
    契約給付原告30萬元等情，則為被告所否認，並以前詞置辯
    。是本件之爭點即為：(一)兩造間是否有系爭承諾及系爭切
    結書之約定?(二)如有，原告依系爭承諾及系爭切結書第2、
    3條，請求被告給付30萬元，有無理由?
(三)按當事人互相表示意思一致者，無論其為明示或默示，契約
    即為成立。當事人對於必要之點，意思一致，而對於非必要
    之點，未經表示意思者，推定其契約為成立，關於該非必要
    之點，當事人意思不一致時，法院應依其事件之性質定之，
    民法第153條定有明文。又按當事人主張有利於己之事實者
    ，就其事實有舉證之責任，民事訴訟法第277條亦有明文，
    故於兩造就契約成立與否如有爭執，依上開舉證責任之分配
    規則，本應由主張契約業已成立之一方，就其主張內容負舉
    證責任至明。
(四)經查，原告主張兩造間有系爭承諾及系爭切結書之約定，無
    非以兩造通訊軟體LINE對話紀錄、對話錄音、系爭切結書為
    證。惟查，原告所提之系爭切結書(見本院卷第5-5頁)其上
    並未有被告之簽名，自難認兩造就系爭切結書之內容有合意
    ，而被告於通訊軟體LINE對話紀錄中雖有表示「我也說了!
    你要的切結書我簽、甚至電話簿、fb我都可以刪除到只剩下
    同事、親人，我這樣還不夠嗎?」、「切結書你要我簽名就
    簽名!如果這樣你能放心的話就趕快用一用給我簽」等語(見
    本院卷第5-4頁)，然觀諸兩造對話內容並未提及「切結書」
    之內容為何，故是否與原告所提系爭切結書之內容相同，已
    屬有疑，復被告雖表示要簽「切結書」，為此僅能證明被告
    曾答應要簽切結書，難據此認定被告嗣後確實已履行約定簽
    立系爭切結書。
(五)次查，原告提出之錄音譯文(見本院卷第5-8頁)，於原告詢
    問「那時候你第三次劈腿的時候，你跟我說，那時候我們有
    個協定，就是你用10萬元那次、作為劈腿的賠償，那再來就
    是你承諾保證你不會再犯，如果再犯在20萬『這件事』，你還
    記得吧?」等語時，被告雖答「我覺得你拿定『那件事』，就
    是要我讓你不用償還這筆金額啊，而且我猜你現在就是拿著
    以前的事，來跟我講說這筆金額你不想要還」等語，惟細譯
    該譯文之前後內容，兩造先討論原告積欠被告之債務問題，
    後原告始為上開對話，而被告固係接續原告所稱「這件事」
    後答稱上揭回答，然被告僅答稱「那件事」，其所指為何並
    不明確，復參原告主張兩造係於106年12月19日約定系爭承
    諾，並於107年5月9日簽立系爭切結書，該時點距兩造110年
    7月3日所為上開對話已接近3年，原告於兩造談論其餘債務
    事宜後，突然提及「這件事」，則被告於回答時是否已喚醒
    記憶並經思考，或係基於當下本能反應而順口說出「那件事
    」，而未即為反駁之意思，亦屬有疑，自難僅以對話中之隻
    字片語，即據認被告已承認兩造就系爭承諾及系爭切結書有
    達成合意，就此原告復未提出其他證據供本院審酌，自難為
    有利於原告之認定。
(六)從而，原告既未能舉證證明兩造間有系爭承諾及系爭切結書
    之契約存在，自不能依系爭承諾及系爭切結書，請求被告履
    行契約。
四、綜上所述，原告依系爭承諾及系爭切結書之約定，請求被告
    給付30萬元，無理由，應予駁回。原告之訴既經駁回，其假
    執行之聲請即失所附麗，應併予駁回。
五、本件事證已臻明確，兩造其餘攻擊與防禦方法均與判決結果
    不生影響，不再一一論述，附此敘明。
六、訴訟費用負擔之依據：民事訴訟法第78條。爰就訴訟費用部
    分諭知如主文第2 項所示。　　 
中　　華　　民　　國　　111 　年　　1 　　月　　18　　日
                  中壢簡易庭      法  官  張博鈞
以上為正本係照原本作成。
如不服本判決，應於送達後20日內，向本院提出上訴狀並表明上
訴理由，如於本判決宣示後送達前提起上訴者，應於判決送達後
20日內補提上訴理由書（須附繕本）。
如委任律師提起上訴者，應一併繳納上訴審裁判費。
中　　華　　民　　國　　111 　年　　1 　　月　　18　　日
                                  書記官  張季容
附表：系爭切結書及系爭承諾之內容（節錄）。
本人甲○○（以下稱甲方）為向同性伴侶乙○○（以下乙方）請求寬恕本人之感情出軌行為，願承諾下列事項： ... 二、甲方同意以新臺幣10萬元整作為賠償乙方因甲方在106年12月17日出軌行為所受到之傷害。 三、甲方日後若再與乙方以外之人有任何超出友誼範圍之互動(包括OOO、親吻、牽手、摟抱等親密行為，以及曖昧言詞、簡訊、電子郵件等聯繫)，甲方同意若違反即支付乙方新臺幣20萬元整之精神慰撫金並無異議結束雙方之情感。 四、甲方已於106年12月19日向乙方口頭承諾上述切結書的約定，惟口說無憑，特立此書以茲證明。 ...